臺灣雲林地方法院民事判決
111年度訴字第555號
原      告  彰化商業銀行股份有限公司

法定代理人  凌忠嫄  
訴訟代理人  林志剛  
被      告  吳華仁  

            卓芳吟  

上列當事人間請求返還借款事件，本院於民國111年11月15日言
詞辯論終結，判決如下:
    主  文
被告吳華仁應給付原告新臺幣玖佰柒拾肆萬壹仟柒佰捌拾柒元，
及自民國一百一十一年六月一日起至民國一百一十一年七月十四
日止，按週年利率百分之一點七九計算之利息；並自民國一百一
十一年七月十五日起至清償日止，按週年利率百分之一點九四計
算之利息；暨自民國一百一十一年七月二日起，逾期在六個月內
者，按上開利率加付一成，超過六個月部分，按上開利率加付二
成之違約金，每次違約狀態連續收取期數最高以九期為上限。
被告吳華仁應給付原告新臺幣壹仟陸佰肆拾伍萬貳仟零捌拾捌元
，及自民國一百一十一年六月一日起至民國一百一十一年七月十
四日止，按週年利率百分之一點七九計算之利息；並自民國一百
一十一年七月十五日起至清償日止，按週年利率百分之一點九四
計算之利息；暨自民國一百一十一年七月二日起，逾期在六個月
內者，按上開利率加付一成，超過六個月部分，按上開利率加付
二成之違約金。
訴訟費用新臺幣貳拾肆萬貳仟伍佰陸拾元由被告吳華仁負擔。
第一項至第三項之金額，如對被告吳華仁之財產強制執行而無效
果時，由被告卓芳吟負清償責任。
    事實及理由
壹、程序部分:
    被告未於言詞辯論期日到場，核無民事訴訟法第386條各款
    所列情形，爰依原告之聲請，由其一造辯論而為判決。　　
貳、實體部分:
一、原告主張:
㈠、被告吳華仁於民國108年4月1日邀共同被告卓芳吟為保證人
　　，向原告借款新台幣（下同）1,100萬元，借款期間自108 
    年4月1日起至126年4月1日止，利率依原告銀行定儲指標利
    率（季調）加碼0.72%計付，並自實際撥貸起，依年金法，
    按月平均攤還本息，除仍按上開利率計息外，逾期在6個月
    以內部分，按上開利率10% ，逾期超過6個月以上部分，按
    上開利率20%計付違約金，每次違約狀態最高連續收取期數
    為9期。詎被告吳華仁自111年6月1日起即未依約繳付本息，
    尚積欠本金9,741,787元，及自111年6月1日起至111年7月14
    日止，按週年利率百分之1.79計算之利息；並自111年7月14
    日起至清償日止，按週年利率百分之1.94計算之利息；暨自
    111年7月2日起，其逾期在6個月內者，按上開利率10%，逾
    期超過6個月以上部分，按上開利率20%計付違約金，每次違
    約狀態最高連續收取期數為9期（下稱系爭借款一）。
㈡、被告吳華仁亦於108年4月1日邀共同被告卓芳吟為保證人，向
    原告借款1,850萬元，借款期間自108年4月1日起至126年4月
    1日止，利率依原告銀行定儲指標利率（季調）加碼0.72%計
    付，並自實際撥貸起，依年金法，按月平均攤還本息，除仍
    按上開利率計息外，逾期在6個月以內部分，按上開利率10%
    ，逾期超過6個月以上部分，按上開利率20%計付違約金
　　。詎被告吳華仁自111年6月1日起即未依約繳付本息，尚積
    欠本金16,452,088元，及自111年6月1日起至111年7月14日
    止，按週年利率百分之1.79計算之利息；並自111年7月14日
    起至清償日止，按週年利率百分之1.94計算之利息；暨自11
　　1年7月2日起，其逾期在6個月內者，按上開利率10%，逾期
    超過6個月以上部分，按上開利率20%計付違約金（下稱系爭
    借款二）。
㈢、依兩造所簽訂之個人貸款專用借據內容，約定被告吳華仁任
    何一宗債務不依約清償時，其對原告所負之一切債務即視為
    全部到期，惟迭經催討無效，迄未償還，被告吳華仁依法自
    應負清償責任。如對其財產為強制執行而無效果時，共同被
    告卓芳吟既為系爭借款一、二之保證人，自應負給付責任。
    為此，爰依消費借貸及保證關係併為請求等語，並聲明如主
    文。
二、被告均未於期日到場，亦未提出任何書狀作何聲明或陳述。
三、本院之判斷：
㈠、原告主張之上開事實，業據提出個人貸款專用借據、增補借
    據、放款戶資料一覽表查詢、彰化銀行定儲指標利率（季調
　　）網頁資料、主張加速到期催告函及招領資料等為證（本院
    卷第19-71、91-97頁）。且被告對於原告主張之上開事實，
    已於相當時期受合法通知，而於言詞辯論期日未到場，亦未
    提出準備書狀爭執，應依民事訴訟法第280條第3項前段準用
    同條第1項前段規定，視同自認，足認屬實。
㈡、按稱保證者，謂當事人約定，一方於他方之債務人不履行債
    務時，由其代負履行責任之契約。保證債務，除契約另有訂
    定外，包含主債務之利息、違約金、損害賠償及其他從屬於
    主債務之負擔。保證人於債權人未就主債務人之財產強制執
    行而無效果前，對於債權人得拒絕清償，民法第739、740、
    745條分別定有明文。本件共同被告卓芳吟既為系爭借款一 
    、二之保證人，依上開規定，自應就主債務人即被告吳華仁
    所積欠之債務，於原告就被告吳華仁之財產強制執行而無效
    果時，對原告負債務清償責任。
㈢、從而，原告本於消費借貸及保證之法律關係，請求被告吳華
    仁給付⑴9,741,787元，及自111年6月1日起至111年7月14日
    止，按週年利率百分之1.79計算之利息；並自111年7月14日
    起至清償日止，按週年利率百分之1.94計算之利息；暨自11
　　1年7月2日起，逾期在6個月內者，依上開利率10%，逾期超
    過6個月以上部分，按上開利率20%計付違約金，每次違約狀
    態最高連續收取期數為9期（即系爭借款一）、⑵16,452,08
　　8元，及自111年6月1日起至111年7月14日止，按週年利率百
    分之1.79計算之利息；並自111年7月14日起至清償日止，按
    週年利率百分之1.94計算之利息；暨自111年7月2日起，其
    逾期在6個月內者，依上開利率10%，逾期超過6個月以上部
    分，按上開利率20%計付違約金（即系爭借款二）。且如對
    被告吳華仁之財產為強制執行而無效果時，由共同被告卓芳
    吟負給付責任，核無不合，應予准許。
四、結論：本件原告之訴為有理由，爰判決如主文。　　
中　　華　　民　　國　　111 　年　　11　　月　　29　　日
                  民事第二庭    法  官  黃一馨

以上正本係照原本作成
如對本判決上訴，須於判決送達後廿日內向本院提出上訴狀。如
委任律師提起上訴者，應一併繳納上訴審裁判費。
中　　華　　民　　國　　111 　年　　11　　月　　29　　日
                                書記官　鄭夙惠